臺灣臺南地方法院刑事判決
111年度簡字第832號
公  訴  人  臺灣臺南地方檢察署檢察官
被      告  鄭羽峴





上列被告因違反保護令案件，經檢察官提起公訴（110年度偵字
第24592號、110年度偵字第23109號、111年度偵字第3265號），
被告自白犯罪（111年度易字第312號），本院認為宜以簡易判決
處刑，裁定不經通常程序審理，逕以簡易判決處刑如下：
    主  文
乙○○犯違反保護令罪，共三罪，各處拘役肆拾日，如易科罰金，
均以新臺幣壹仟元折算壹日。應執行拘役壹佰日，如易科罰金，
以新臺幣壹仟元折算壹日。
    事實及理由
一、乙○○與丙○○為姊弟，二人間具有家庭暴力防治法第3條第4款
    所定之家庭成員關係。緣乙○○業於民國110年9月26日經臺灣
    臺南地方法院以110年度緊家護字第22號民事緊急保護令（
    下稱緊急保護令）裁定，令其應不得對被害人即丙○○及家庭
    成員母親江杏黃實施身體、精神或經濟上之騷擾、控制、脅
    迫或其他不法侵害行為；且不得對丙○○為騷擾、接觸、跟蹤
    、通話、通信之行為；且應遠離丙○○之住處（地址：臺南市
    ○○區○○街000號）100公尺。該保護令效期係至法院核發通常
    保護令之時（通常保護令已於111年1月17日裁定核發）。乙
    ○○雖於110年9月26日21時42分許經警執行保護令而知悉保護
    令之內容，竟仍基於違反保護令之犯意，於附表所示之時間
    、地點為同表所示之行為，以此方式違反上開保護令。
二、上開犯罪事實，有下列證據可資佐證：
  ㈠被告乙○○於警詢、偵查時之自白。
  ㈡證人即告訴人丙○○於警詢之證述。
  ㈢本院110年度家護字第22號民事緊急保護令、110年度家護字 
    第1272號民事通常保護令各1份。
  ㈣臺南市政府警察局永康分局保護令執行紀錄表、權益告知單
    、家庭暴力案件通報表各1份。
  ㈤告訴人汽車遭毀損照片10張、告訴人住處鐵捲門遭潑漆照片1
    張、告訴人住處後門酒瓶碎片照片1張、告訴人住處鞋櫃遭
    破壞之照片3張、傳送恐嚇訊息畫面擷圖1張、監視器翻拍畫
    面10張。
  ㈥臺南市政府警察局永康分局扣押筆錄、扣押物品目錄表、扣
    押物品收據各1份。
三、論罪科刑：
　㈠按家庭暴力防治法所稱「家庭暴力」者，係指家庭成員間實
    施身體、精神或經濟上之騷擾、控制、脅迫或其他不法侵害
    之行為，家庭暴力防治法第2條第1款定有明文。查被告與告
    訴人係姊弟，業據前揭本院110年度緊家護字第22號之緊急
    保護令認定在卷，足見被告與告訴人為家庭暴力防治法第3
    條第4款所定之家庭成員。被告於起訴書附表編號1、2、3之
    時間，均在110年9月26日本院110年度緊家護字第22號之緊
    急保護令核發日，迄111年1月17日本院家護字於而第1272號
    核發通常保護令之期間。依同法第16條第6項規定，均在前
    揭緊急保護令之有效期間。被告於保護令有效期間，違反保
    護令之禁止實施不法侵害行為、不得對告訴人為騷擾、通話
    、通信、遠離告訴人住處（即其母江杏黃之住處）100公尺
    等命令，對保護令保護之對象即告訴人實施騷擾、通話、通
    信、進入告訴人住處100公尺、及砸毀汽車擋風玻璃、對大
    門潑灑油漆及以酒瓶砸門、踹壞鞋櫃等不法侵害行，顯已違
    反家庭暴力防治法第14條第1項之規定，核被告於起訴書附
    表編號1、2所為，係犯家庭暴力防治法第61條第1、2、4款
    之違反保護令罪及刑法第305條之恐嚇危害安全罪。被告於
    起訴書附表編號3所為，係犯家庭暴力防治法第61條第1、4
    款之違反保護令罪。被告如附表編號1、2所示之行為，均先
    傳送恐嚇訊息，再毀損告訴人之財物，因毀損部分未據告訴
    ，不另成立毀損罪。被告於附表編號1、2所示之行為均以一
    行為觸犯違反保護令罪及恐嚇罪，均為想像競合犯，皆應依
    刑法第55條之規定，從一重之違反保護令罪處斷。又其各次
    犯行雖同時違反緊急保護令內之數款規定，然此僅為不同之違反
    保護令態樣，本質上仍係違反同一保護令，僅各論以一違反保
    護令罪。被告如附表所為3次違反保護令犯行間，犯意各別、
    行為互殊，應予分論併罰。
　㈡爰審酌被告明知上開保護令之裁定內容，仍無視保護令之效
    力，以上述方式騷擾告訴人，進入告訴人住處100公尺為毀
    損汽車、毀損大門、鞋櫃等行為，所為顯然藐視國家公權力
    及破壞保護令保障被害人權益之作用，無視法令。考量被告
    酒後控制力差，事後於偵查中坦承犯行，及告訴人具狀表示
    願意原諒被告（本院易字卷第25頁）等犯罪動機、目的、手
    段，及犯後態度等等一切情狀，就其所犯三罪，分別量處如
    主文所示之刑，並定其應執行刑，及諭知易科罰金之折算標
    準。
四、依刑事訴訟法第第449條第2項、第3項、第454條第2項，家
    庭暴力防治法第61條第1、2、4款，刑法第11條前段、第305
    條、第55條、第51條第6款、第41條第1項前段，刑法施行法
    第1條之1逕以簡易判決處刑如主文所示。
五、如不服本判決，得自收受送達之日起20日內，向本院提起上
    訴狀（須附繕本），上訴於本院管轄之第二審地方法院合議
    庭。
本案經檢察官甲○○提起公訴。
中　　華　　民　　國　　111 　年　　3 　　月　　30　　日
　　　　　　　　　刑事第三庭    法　官　陳振謙
以上正本證明與原本無異。
  　　　　　　　　　　　　　　　書記官　黃憶筑
中　　華　　民　　國　　111 　年　　3 　　月　　30　　日
附錄本案論罪科刑法條全文：
家庭暴力防治法第61條：
違反法院依第14條第1項、第16條第3項所為之下列裁定者，為本
法所稱違反保護令罪，處3年以下有期徒刑、拘役或科或併科新
臺幣10萬元以下罰金：
一、禁止實施家庭暴力。
二、禁止騷擾、接觸、跟蹤、通話、通信或其他非必要之聯絡行
    為。
三、遷出住居所。
四、遠離住居所、工作場所、學校或其他特定場所。
五、完成加害人處遇計畫。